臺灣臺中地方法院刑事判決　　　　　　 96年度交訴字第241號
公　訴　人　臺灣臺中地方法院檢察署檢察官
被　　　告　乙○○
上列被告因公共危險等案件，經檢察官提起公訴（96年度偵字
第6796、12999號），本院合議庭裁定由受命法官獨任進行簡式
審判程序，判決如下：
    主    文
乙○○服用酒類，不能安全駕駛動力交通工具而駕駛，處有期徒
刑參月，如易科罰金，以新臺幣壹仟元折算壹日，減為有期徒刑
壹月又拾伍日，如易科罰金，以新臺幣壹仟元折算壹日；又駕駛
動力交通工具肇事，致人傷害而逃逸，處有期徒刑陸月，如易科
罰金，以新臺幣壹仟元折算壹日，減為有期徒刑參月，如易科罰
金，以新臺幣壹仟元折算壹日。應執行有期徒刑肆月，如易科罰
金，以新臺幣壹仟元折算壹日，緩刑貳年。
被訴過失傷害部分公訴不受理。
    犯罪事實
一、乙○○於民國九十六年二月十九日晚間八時許，在臺中縣大
    里市朋友家中飲用高粱酒，已達於不能安全駕駛之狀態後，
    竟仍駕駛車牌號碼1812-SF號自用小客車，嗣於當日晚間十
    一時許，駕車沿臺中市○○街由林森路往民權路方向行駛，
    途經樂群街與民生路口，按該路段汽車行車時速不得超過五
    十公里，且行經交岔路口更應注意減速慢行，並注意車前交
    通狀況，以避免危險之發生，且按當時情形並無不能注意之
    情事，詎竟疏未注意及此，貿然以時速五十五公里之速度超
    速行駛，適有甲○○駕駛車牌號碼PP2-088號機車駛抵該處
    ，兩車發生碰撞，致甲○○受有頭部外傷合併脖子扭傷、四
    肢多處挫擦傷、左側第三蹠骨骨折等處傷害（另經甲○○撤
    回告訴）。乙○○肇事後，竟未停留現場協助救護處理，另
    基於肇事逃逸之犯意，駕駛上開自小客車離開現場。其後在
    臺中市○○○路與民權路口，經員警蔡整宜等人據報攔檢始
    予停車，經警測得乙○○呼氣測試酒精濃度為每公升０．六
    毫克。
二、案經甲○○訴由臺中市警察局第一分局報告臺灣臺中地方法
    院檢察署檢察官偵查起訴。
    理    由
甲、有罪部分：
一、上揭酒醉駕車肇事及逃逸之犯罪事實，已據被告本院審理中
    供認不諱，並經證人即參與處理本件道路交通事故調查之警
    員蔡整宜及證人即被害人甲○○於偵查中證述明確，復有道
    路交通事故現場圖、道路交通事故調查報告表（一）（二）
    、汽車駕駛人酒後駕車生理協調平衡檢測紀錄卡、呼氣酒測
    值表 (0.6MG/L)、照片八張及診斷書等在卷可憑，足徵被告
    前揭自白應與事實相符。本件事證明確，被告犯行堪以認定
    ，應予依法論科。
三、核被告乙○○於飲用酒類後，已達於不能安全駕駛動力交通
    工具之程度，竟猶執意駕車，並於車禍肇事後自現場逃逸，
    所為係犯刑法一百八十五條之三之服用酒類重大違背安全駕
    駛罪及同法第一百八十五條之四之駕駛動力交通工具肇事致
    人傷害逃逸罪。被告所犯上開二罪間，犯意各別，行為互殊
    ，應予分論併罰。爰審酌被告飲酒後，精神狀態已受相當影
    響，僅圖一己往來交通之便，率爾駕車，對於道路公共安全
    已生顯著之危險，猶致肇事造成被害人甲○○受傷；又被告
    因其過失行為，且肇事後竟未停留現場或通知員警前來處理
    ，逕自駕車逃逸，惡性非輕；惟被告坦承犯行，尚表悔意，
    復經調解後以新臺幣十萬元與被害人甲○○達成和解，有本
    院九十六年度中調字第九八二號調解筆錄在卷可參（過失傷
    害部分另經被害人甲○○撤回告訴）之犯後態度等一切情狀
    ，分別量處如主文第一項所示之刑，並諭知易科罰金之折算
    標準。又被告所犯上開二罪之時間，係於九十六年四月二十
    四日以前，且合於中華民國九十六年罪犯減刑條例第二條第
    三款規定之減刑條件，各依該條例規定減其宣告刑二分之一
    ，並均諭知易科罰金之折算標準，並定其應執行之刑及諭知
    易科罰金之折算標準。再被告前未曾因故意犯罪受有期徒刑
    以上刑之宣告等情，有臺灣高等法院被告前案紀錄表及刑案
    資料查註紀錄表各一份附卷可參，其素行尚佳，其因一時失
    慮，致罹刑章，犯罪後已坦承犯行，並與被害人甲○○調解
    成立，有如前述，堪認被告經此論罪科刑之教訓，當益知戒
    慎而無再犯之虞，本院認其所宣告之刑，以暫不執行為適當
    ，爰依刑法第七十四條第一項第一款規定，併予宣告緩刑二
    年，以啟自新。
乙、公訴不受理部分：
一、公訴意旨另以：被告乙○○於九十六年二月十九日晚間十一
    許，駕駛車牌號碼1812-SF號自用小客車，沿臺中市○○街
    由林森路往民權路方向行駛，途經樂群街與民生路口，按該
    路段汽車行車時速不得超過五十公里，且行經交岔路口更應
    注意減速慢行，並注意車前交通狀況，以避免危險之發生，
    且按當時情形並無不能注意之情事，詎竟疏未注意及此，貿
    然以時速五十五公里之速度超速行駛，適有被害人甲○○駕
    駛車牌號碼PP2-088號機車駛抵該處，兩車發生碰撞，致被
    害人甲○○受有頭部外傷合併脖子扭傷、四肢多處挫擦傷、
    左側第三蹠骨骨折等處傷害，因認被告涉犯刑法第二百八十
    四條第一項過失傷害罪嫌。
二、按告訴乃論之罪，告訴人於第一審辯論終結前得撤回其告訴
    ，又告訴經撤回者，應諭知不受理之判決，刑事訴訟法第二
    百三十八條第一項、第三百零三條第三款定有明文。
三、本件檢察官認被告乙○○涉犯之刑法第二百八十四條第一項
    之過失傷害罪，依刑法第二百八十七條前段之規定，須告訴
    乃論。茲據告訴人即被害人甲○○具狀撤回其告訴，有撤回
    告訴聲請狀在卷可參，揆諸首開說明，此部分應諭知不受理
    之判決。
據上論斷，應依刑事訴訟法第二百七十三條之一第一項、第二百
九十九條第一項前段、第三百零三條第三款，刑法第一百八十五
條之三、第一百八十五條之四、第四十一條第一項前段、第七十
四條第一項第一款，第五十一條第五款，刑法施行法第一條之一
第一項、第二項，中華民國九十六年罪犯減刑條例第二條第一項
第三款第七條、第九條、第十條第一項，判決如主文。
本案經檢察官丙○○到庭執行職務。
中　　華　　民　　國　　96　　年　　10　　月　　12　　日
                  刑事第十四庭  法  官  陳  葳
上正本證明與原本無異。
如不服本判決，應於收送達後10日內向本院提出上訴書狀（應敘
述具體理由並附繕本）。
上訴書狀如未敘述理由，應於上訴期間屆滿後20日內補提理由書
於本院。
                                書記官  張雅如
中　　華　　民　　國　　96　　年　　10　　月　　12　　日
附錄法條：
刑法第一百八十五條之三：
服用毒品、麻醉藥品、酒類或其他相類之物，不能安全駕駛動力
交通工具而駕駛者，處一年以下有期徒刑、拘役或三萬元以下罰
金。
刑法第一百八十五條之四：
駕駛動力交通工具肇事，致人死傷而逃逸者，處六月以上五年以
下有期徒刑。
